# 未签订合同收入确认

提问人：jiuzhouhaotian 时间：2017-03-13 10:26:03
请教陈版及各位老师： 政府购买服务项目，由于政府机关预算问题，不能签合同，等到下一年才走招标程序签合同（确定能中标），但工作让先做，企业已发生劳务，如何处理？是结转已发生的开发成本，同时按同等金额结转开发收入（开发支出预计能全部得到补偿）？还是结转已发生的开发成本，但对应不结转收入？还是将已发生成本在存货科目挂账，等签订合同后，再按照完工进度或验收结转收入？ 目前已确定无法实施函证程序，政府部门也不能书面确定一定能签合同。按照惯例，中标是没问题的。 谢谢。

回答人：chenyiwei
如果采用“提供劳务模式”或者“建造合同模式”，则对此类没有签订合同，但有证据表明将会承接到该合同且合同价款预计将会涵盖全部合同成本的业务（例如，业主、监理、被审计单位三方共同确认项目的开工；业主方代表对已完成的工作进行确认；根据以往历史经验从无最终未获得合同的案例；等等），则可以在期末按已发生的合同成本确认等额的收入，同时将已发生的合同成本全部结转营业成本，不确认利润。已发生的成本不应在期末存货中挂账。

提问人：icyvioletx 时间：2017-04-15 03:23:14
请教老师，上述案例中，如果也无法取得相关证据，那么已发生的支出是直接计入当期损益还是计入资产呢？

回答人：chenyiwei
直接结转管理费用。